臺灣臺中地方法院民事判決
111年度中小字第800號
原      告  大俊國社區管理委員會

法定代理人  黃淑婷  
訴訟代理人  袁冠淳  
            賴俊昌  
被      告  熊婕宇即熊佑純

訴訟代理人  熊宇英  
上列當事人間請求給付管理費事件，本院於民國111 年6 月28日
言詞辯論終結，判決如下：
    主      文
被告應給付原告新臺幣32,873元，及自民國110 年11月17日起至
清償日止，按週年利率百分之5 計算之利息。
原告其餘之訴駁回。
訴訟費用新臺幣1,000 元由被告負擔。
本判決原告勝訴部分得假執行。
    事實及理由
一、原告主張：被告係門牌號碼臺中市○○區○○街00號（下稱系爭
    建物）之所有權人，亦為原告社區之區分所有權人，依社區
    住戶規約，被告每期（季繳）應繳納之管理費為新臺幣（下
    同）2,521 元，詎被告積欠原告自民國105 年10月起至 108
     年12月止之管理費32,773元（計算式：2521元×13期＝32773
    ），及依催繳之存證信函費用100 元，共計 32,873 元。經
    原告催討後，被告迄未給付。為此，爰依公寓大廈管理條例
    及住戶規約之法律關係提起本件訴訟，並依住戶規約第17條
    第4 項規定，請求按週年利率百分之16計算之利息等語，並
    聲明：被告應給付原告32,873元，及自起訴狀繕本送達被告
    之翌日起至清償日止，按週年利率百分之16計算之利息。
二、被告抗辯：105年至107年年中之管理費業經被告繳納，然因
    原告帳務不清竟又再向原告催繳，原告主張並非可採等語。
    並聲明：原告之訴駁回。
三、本院得心證之理由　　
　㈠原告主張被告為系爭建物所有權人，每期（季繳）應向原告
    繳納管理費為2,521元，另依社區規約規定，住戶遲延繳納
    管理費時需負擔催繳存證信函費用等節，業據其提出催繳存
    證信函暨郵政回執聯、原告社區107 年至109 年3 月管理費
    未繳名單、組織報備證明、臺中市西屯區公所報備函文、住
    戶規約、欠繳管理費明細表等件為證（本院卷第21至第33頁
    、第85至128 頁、第149 頁至153 頁），亦為被告所不爭執
    ，是原告此部分主張，自堪信為真正。
　㈡按當事人主張有利於己之事實者，就其事實有舉證之責任，
    民事訴訟法第277 條定有明文。次按請求履行債務之訴，原
    告就其所主張債權發生原因之事實，本應有舉證之責任，然
    若被告自認原告所主張債權發生原因之事實，然抗辯業已清
    償，並為原告所否認者，即應由被告就已清償之事實為舉證
    之責（最高法院28年上字第1920號民事裁判要旨參照）。原
    告主張被告尚積欠自105 年10月起至108 年12月止之管理費
    32,773元、存證信函費用100 元未繳納，則為被告所否認，
    並以上開情詞置辯。經查，被告為原告社區住戶，依公寓大
    廈管理條例及社區規約需繳納管理之事實，為兩造所不爭執
    ，揆諸上開說明，被告就所抗辯前已繳納管理費之情，應為
    舉證之責，先予敘明。次查，被告所繳交之管理費分別為10
    9 年及110 年1 月至6 月份之管理費(本院卷第153頁有原告
    所提繳款清冊報表附卷可參，則原告主張被告未繳納105 年
    10月起至108  年12月之管理費，尚非無稽，此外，被告就
    已經繳納此期間管理費之情，並未再提出其他事證以實其說
    ，揆諸上開說明，被告抗辯：其已繳納其所積欠之管理費，
    即屬無據，並非可採。
　㈢次按區分所有權人或住戶積欠應繳納之公共基金或應分擔或
    其他應負擔之費用已逾2 期或達相當金額，經定相當期間催
    告仍不給付者，管理負責人或管理委員會得訴請法院命其給
    付應繳之金額及遲延利息，公寓大廈管理條例第21條定有明
    文。次按住戶應於每季收費第一個月內主動依管理委員會要
    求方式繳交費用…，凡逾三期為繳納應繳金額時，管理委員
    會得訴請法院命令其給付應繳之金額，除可先停止其支費性
    服務及設備使用權外，另收取遲延利息…，有關催繳作業之
    郵資政府機關規費、法院規費、存證信函費用、律師費、狀
    紙代撰費等相關費用，均由欠費區分所有權人負擔。住戶規
    約第17條第4項第1款定有明文。查被告未能舉證證明業已繳
    納105 年10月至108 年12月之管理費合計32,873元，且經原
    告催告仍未履行，業敘述如前，是原告依前開規定及約定，
    請求被告給付積欠之管理費32,873元，即屬有據。
四、末按給付有確定期限者，債務人自期限屆滿時起，負遲延責
    任；遲延之債務，以支付金錢為標的者，債權人得請求依法
    定利率計算之遲延利息。但約定利息較高者，仍從其約定利
    率，民法第229 條第1 項、第233 條第1 項分別定有明文。
    又系爭社區住戶規約第17條第4 項雖約定逾期未繳納管理費
    者，管理委員會得收取欠繳費用按週年利率百分之16計算遲
    延利息，然上開社區住戶規約係自110年4月23日所修訂(本
    院卷第89頁、第105頁)，而本件被告所積欠之管理費期間係
    自105 年10月起至108 年12月間，是原告請求被告遲延利息
    理當適用被告積欠管理費期間之社區住戶規約所約定之遲延
    利息，又上開期間原告社區住戶規約所約定遲延利息，均為
    欠繳費用按週年利率百分之5計算，有原告提出104年、106
    年及107年度住戶規約在卷足參(本院卷第161、171、181頁)
    。從而，原告請求被告自起訴狀繕本送達被告之翌日即110 
    年11月17日起（本院卷第37頁）至清償日止，按週年利率百
    分之5計算之利息，應屬可採，逾此範圍，即非可採。
五、綜上，原告依公寓大廈管理條例第21條及住戶規約規定，請
    求被告給付原告32,873元及自110年11月17日起至清償日止
    按週年利率百分之5計算之利息，為有理由，應予准許，逾
    此部分，即非有據，難認可採。
六、本件事證已臻明確，兩造其餘攻擊防禦方法與舉證，核與本
    件判決結果無影響，爰不逐一論述，附此敘明。
七、本件係適用小額訴訟程序所為被告敗訴之判決，依民事訴訟
    法第436 條之20規定，應依職權宣告假執行。
八、依民事訴訟法第436 條之19第1 項、第79條規定，本件訴訟
    費用額確定為1,000 元（第一審繳納裁判費1,000 元），命
    由被告負擔。　
中　　華　　民　　國　　111 　年　　7 　　月　　19　　日
                  臺灣臺中地方法院臺中簡易庭
                              法　官　陳航代
以上為正本，係照原本作成。
如不服本判決，應於送達後20日內，以判決違背法令為理由，向
本院提出上訴狀並表明上訴理由（上訴理由應表明一、原判決所
違背之法令及其具體內容；二、依訴訟資料可認為原判決有違背
法令之具體事實），如於本判決宣示後送達前提起上訴者，應於
判決送達後20日內補提上訴理由書（須附繕本）。 
中　　華　　民　　國　　111 　年　　7 　　月　　19　　日
                              書記官  黃俞婷